【裁判字號】    98,訴,1623
【裁判日期】    981020
【裁判案由】    違反毒品危害防制條例
【裁判全文】
臺灣彰化地方法院刑事判決              98年度訴字第1623號
公  訴  人  臺灣彰化地方法院檢察署檢察官
被      告  甲○○
上列被告因毒品危害防制條例案件，經檢察官提起公訴（98年度
撤緩毒偵字第32號），被告於本院準備程序中自白犯罪，本院認
有刑事訴訟法第273 條之1 第1 項之情形，合議裁定由受命法官
獨任進行簡式審判程序，茲審理判決如下：
    主  文
甲○○施用第一級毒品，累犯，處有期徒刑玖月。
    事  實
一、甲○○前於民國（下同）81年間，因違反麻醉藥品管理條例
    ，經臺灣高等法院臺中分院以81年度上訴字第1596號判決判
    處有期徒刑3 年2 月確定（第一案）；又於同年間因違反肅
    清煙毒條例、妨害秩序、違反麻醉藥品管理條例、賭博等罪
    ，經臺灣高等法院臺中分院以82年度上訴字第1040號裁判判
    處有期徒刑4 年6 月、3 月、1 年、罰金5000元，應執行有
    期徒刑5 年6 月、罰金5000元確定（第二案）；另於同年間
    ，因贓物罪，經本院以81年度易字第2584號裁判判處有期徒
    刑6 月，如易科罰金，以30元折算1 日確定（第三案），三
    案再經臺灣高等法院臺中分院以82年度聲字第714 號裁定，
    定應執行有期徒刑8 年7 月，罰金5000元確定，於85年2 月
    17 縮 刑假釋出監。嗣於85年間，因違反肅清煙毒條例案件
    ，經臺灣高等法院臺中分院以85年度上訴字第2059號裁判判
    處有期徒刑3 年4 月確定（第四案）；又於同年間因違反肅
    清煙毒條例、違反麻醉藥品管理條例、贓物等罪，經本院以
    86年度易緝字第21號裁判判處有期徒刑3 年6 月、6 月、4
    月，並定應執行有期徒刑4 年確定（第五案），並與前開第
    四案及假釋經撤銷後應執行殘刑5 年3 月29日接續執行，於
    93年12月3 日縮短刑期假釋出監付保護管束，再因施用毒品
    案件，撤銷假釋並執行殘刑有期徒刑4 年1 月9 日；嗣因中
    華民國96年罪犯減刑條例公佈施行，再經本院以96年度聲減
    字第988 號裁定，上述第一案之違反肅清煙毒條例、違反麻
    醉藥品管理條例、妨害秩序經減刑為有期徒刑2 年3 月、6
    月、1 月15日；第三案減刑為有期徒刑3 月，並與不得減刑
    之第二案定應執行有期徒刑6 年；又上述第五案經減刑為有
    期徒刑1 年9 月、3 月、2 月，定應執行有期徒刑1 年10月
    確定，業於96年7 月16日因徒刑期滿執行完畢出監。另於94
    年間，因施用毒品案件，經本院以94年度毒聲字第251 號裁
    定送觀察、勒戒，因認有繼續施用毒品之傾向，再經本院以
    94年度毒聲字第382 號裁定，送強制戒治，於95年2 月9 日
    停止處分出監，並於95年6 月12日執行完畢，並經臺灣彰化
    地方法院檢察署以95年戒毒偵字第68、69號為不起訴處分確
    定。詎其仍不知悔改，於前開強制戒治執行完畢後5 年內，
    復基於施用第一級毒品海洛因之犯意，於96年10月26或27日
    下午某時許，在其位於彰化縣鹿港鎮東崎里18鄰打鐵巷21號
    住處內，以將第一級毒品海洛因摻水置入注射針筒注射之方
    式，施用第一級毒品海洛因1 次。嗣於96年10月29日上午10
    時20分許，為警持毒品危害防制條例案件之搜索票，在其上
    開住處搜索查獲，經徵其同意採集其尿液送驗，結果呈可待
    因、嗎啡陽性反應，始查悉上情。
二、案經彰化縣警察局鹿港分局報請臺灣彰化地方法院檢察署檢
    察官偵查起訴。
    理  由
一、按除被告所犯為死刑、無期徒刑、最輕本刑為3 年以上有期
    徒刑之罪或高等法院管轄第一審案件者外，於刑事訴訟法第
    273 條第1 項程序進行中，被告先就被訴事實為有罪之陳述
    時，審判長得告知被告簡式審判程序之旨，並聽取當事人、
    代理人、辯護人及輔佐人之意見後，裁定進行簡式審判程序
    ；除簡式審判程序、簡易程序及第376 條第1 款、第2 款所
    列之罪之案件外，第一審應行合議審判，刑事訴訟法第273
    條之1 第1 項、第284 條之1 分別定有明文。本件被告甲○
    ○所犯係死刑、無期徒刑、最輕本刑為3 年以上有期徒刑或
    高等法院管轄第一審案件以外之罪，並於本院行準備程序時
    就被訴事實為有罪之陳述，本院合議庭依前揭規定，經評議
    結果，裁定改由受命法官獨任行簡式審判程序，先予敘明。
二、上揭事實，業據被告甲○○於偵訊、本院審理時均坦承不諱
    ，且其於96年10月29日為警查獲時所採取之尿液，經送鑑驗
    結果，確呈可待因、嗎啡陽性反應，此有彰化縣警察局鹿港
    分局委託檢驗尿液代號與真實姓名對照表、應受尿液採驗人
    尿液檢體送驗紀錄表及詮昕科技股份有限公司96年11月9 日
    報告編號6B010019號濫用藥物尿液檢驗報告各一紙附卷可稽
    ，足徵被告之自白與事實相符，堪以採信。另查，被告曾於
    94年間，因施用毒品案件，經本院以94年度毒聲字第251 號
    裁定送觀察、勒戒，因認有繼續施用毒品之傾向，再經本院
    以94年度毒聲字第382 號裁定，送強制戒治，於95年2 月9
    日停止處分，甫於95年6 月12日執行完畢等情，有臺灣高等
    法院被告前案紀錄表及臺灣彰化地方法院檢察署刑案資料查
    註紀錄表各一份附卷可參，被告顯係於受強制戒治執行完畢
    釋放後，5 年內再犯毒品危害防制條例第10條第1 項之罪，
    依同條例第23條第2 項規定，應依法論科。綜上所述，本件
    犯罪事證明確，被告前開犯行洵堪認定。
三、查海洛因係毒品危害防制條例第2 條第2 項第1 款所稱之第
    一級毒品，依法不得持有、施用。核被告所為，係犯毒品危
    害防制條例第10條第1 項之施用第一級毒品罪。被告於施用
    前持有第一級毒品海洛因之低度行為，為施用之高度行為所
    吸收，不另論罪。又查，被告於81年間，因違反麻醉藥品管
    理條例
    ，經臺灣高等法院臺中分院以81年度上訴字第1596號判決判
    處有期徒刑3 年2 月確定（第一案）；又於同年間因違反肅
    清煙毒條例、妨害秩序、違反麻醉藥品管理條例、賭博等罪
    ，經臺灣高等法院臺中分院以82年度上訴字第1040號裁判判
    處有期徒刑4 年6 月、3 月、1 年、罰金5000元，應執行有
    期徒刑5 年6 月、罰金5000元確定（第二案）；另於同年間
    ，因贓物罪，經本院以81年度易字第2584號裁判判處有期徒
    刑6 月，如易科罰金，以30元折算1 日確定（第三案），三
    案再經臺灣高等法院臺中分院以82年度聲字第714 號裁定，
    定應執行有期徒刑8 年7 月，罰金5000元確定，於85年2 月
    17 縮 刑假釋出監。嗣於85年間，因違反肅清煙毒條例案件
    ，經臺灣高等法院臺中分院以85年度上訴字第2059號裁判判
    處有期徒刑3 年4 月確定（第四案）；又於同年間因違反肅
    清煙毒條例、違反麻醉藥品管理條例、贓物等罪，經本院以
    86年度易緝字第21號裁判判處有期徒刑3 年6 月、6 月、4
    月，並定應執行有期徒刑4 年確定（第五案），並與前開第
    四案及假釋經撤銷後應執行殘刑5 年3 月29日接續執行，於
    93年12月3 日縮短刑期假釋出監付保護管束，再因施用毒品
    案件，撤銷假釋並執行殘刑有期徒刑4 年1 月9 日；嗣因中
    華民國96年罪犯減刑條例公佈施行，再經本院以96年度聲減
    字第988 號裁定，上述第一案之違反肅清煙毒條例、違反麻
    醉藥品管理條例、妨害秩序經減刑為有期徒刑2 年3 月、6
    月、1 月15日；第三案減刑為有期徒刑3 月，並與不得減刑
    之第二案定應執行有期徒刑6 年；又上述第五案經減刑為有
    期徒刑1 年9 月、3 月、2 月，定應執行有期徒刑1 年10月
    確定，業於96年7 月16日因徒刑期滿執行完畢出監等情，有
    臺灣高等法院被告前科紀錄表1 份在卷可稽，其於5 年內以
    故意再犯本件有期徒刑以上之罪，為累犯，應依刑法第47條
    第1 項之規定，加重其刑。爰審酌被告曾因施用毒品經執行
    觀察、勒戒及強制戒治後，仍未能戒斷其施用毒品之惡習，
    再犯本件施用毒品犯行，足見其雖經觀察、勒戒、強制戒治
    之治療程序，猶未能戒絕毒品而再次施用，惡行非輕，顯未
    能善體國家設置觀察、勒戒機構，協助毒品施用者戒除毒癮
    之良法美意，惟念及施用毒品本質上係戕害自身健康之行為
    ，尚未嚴重破壞社會秩序或侵害他人權益，及其施用第一級
    毒品海洛因之動機、目的、所生危害及犯罪後坦承犯行態度
    尚屬良好等一切情狀，量處如主文所示之刑，以示懲儆。
四、據上論斷，應依刑事訴訟法第273 條之1 第1 項、第299 條
    第1 項前段，毒品危害防制條例第10條第1 項，刑法第11條
    前段、第47條第1項判決如主文所示。
五、如不服本判決，得於判決書送達之日起10日內，以書狀敘述
    理由，向本庭提出上訴。
本案經檢察官紀雅惠到庭執行職務。
中    華    民    國    98    年    10    月    20    日
                  刑事第九庭    法  官  黃齡玉
以上正本證明與原本無異。
如不服本判決，應於收受判決後10日內向本院提出上訴書狀，並
應敘述具體理由；其未敘述上訴理由者，應於上訴期間屆滿後20
日內向本院補提理由書（均須按他造當事人之人數附繕本「切勿
逕送上級法院」）。
中    華    民    國    98    年    10    月    20    日
                                書記官  林嘉賢
附錄本案論罪科刑法條全文：
毒品危害防制條例第10條
施用第一級毒品者，處 6 月以上 5 年以下有期徒刑。
施用第二級毒品者，處 3 年以下有期徒刑。


司法院資訊處製作；財團法人民間司法改革基金會備份。
